臺灣橋頭地方法院民事判決
111年度訴字第851號
原      告  張艷蘭  


被      告  林裕峰  



上列當事人間請求損害賠償事件，原告於刑事訴訟程序（本院11
0年度訴字第482號）提起刑事附帶民事訴訟（111年度附民字第9
號），經本院刑事庭裁定移送前來，本院於民國111年11月23日
言詞辯論終結，判決如下：
    主      文
被告應給付原告新臺幣貳佰捌拾萬元，及自民國一百一十年一月
十三日起至清償日止，按週年利率百分之五計算之利息。
訴訟費用由被告負擔。
本判決於原告以新臺幣玖拾肆萬元為被告供擔保後，得假執行。
但被告如以新臺幣貳佰捌拾萬元為原告預供擔保，免為假執行。
    事實及理由
一、原告主張：被告於擔任法拍屋仲介業者之業務人員時，因侵
    占客戶之款項而遭辭退，被告為償還所挪用客戶之資金，竟
    在591房屋委售平台（下稱591平台）刊登不實之法院法拍屋
    資訊。原告於民國110年5月初，在591平台上瀏覽到被告所
    刊登之不實法拍資訊後，以電話聯繫被告詢問投標事宜，被
    告佯稱可替原告代為投標，致原告陷於錯誤，而於同月4日1
    2時許在高雄市岡山區之原告住處，交付保證金新臺幣（下
    同）460,000元予被告，後又分別於同月12日、同月21日面
    交尾款840,000元及1,000,000元，及於同年6月4日交付裝潢
    費用500,000元予被告，合計2,800,000元，致原告受有損害
    ，爰依侵權行為法律關係提起本訴。聲明：（一）被告應給
    付原告2,800,000元，及自起訴狀繕本送達翌日即111年1月1
    3日起至清償日止，按週年利率百分之5計算之利息。（二）
    願供擔保，請准宣告假執行。
二、被告則以：對原告主張均不爭執，惟因被告現服刑中，無法
    工作償還，待服刑完畢後再慢慢工作償還所欠之款項等語，
    未為任何聲明。
三、本院得心證理由：
（一）按因故意或過失，不法侵害他人之權利者，負損害賠償責
      任，民法第184條第1項前段定有明文。經查，原告主張之
      上開事實，有與其所述相符之現金簽收單、委託代向法院
      投標不動產契約書可稽（附民卷第7至13頁，本院卷第53
      至59頁）；被告前揭行為，亦經臺灣高等法院高雄分院11
      1年度上訴字第590號刑事判決認被告係犯詐欺取財罪，判
      處被告有期徒刑1年6月確定，亦有前揭刑事判決可查（審
      訴卷第21至41頁），且為被告所不爭執，堪信原告主張為
      真。是以，被告前揭詐欺取財之不法行為，致原告受有2,
      800,000元之財產損失，自應對原告負侵權行為損害賠償
      責任，原告請求被告賠償2,800,000元，洵屬有據。
（二）次按給付無確定期限者，債務人於債權人得請求給付時，
      經其催告而未為給付，自受催告時起，負遲延責任。其經
      債權人起訴而送達訴狀，或依督促程序送達支付命令，或
      為其他相類之行為者，與催告有同一之效力；遲延之債務
      ，以支付金錢為標的者，債權人得請求依法定利率計算之
      遲延利息；應付利息之債務，其利率未經約定，亦無法律
      可據者，週年利率為百分之5，民法第229條第2項、第233
      條第1項本文、第203條分別定有明文。本件係屬侵權行為
      損害賠償之債，自屬無確定期限之債權，原告併請求被告
      給付自起訴狀繕本送達被告翌日即111年1月13日（附民卷
      第17頁）起至清償日止，按法定利率即週年利率百分之5
      計算之利息，亦屬有據。
四、綜上所述，原告依侵權行為法律關係，請求如主文第一項所
    示，為有理由，應予准許。　　　
五、又原告陳明願供擔保，請准宣告假執行，經核於法尚無不合
    ，爰酌定如主文所示之擔保金額，予以准許，並依職權酌定
    相當之擔保金額，宣告被告預供擔保後，免為假執行。
六、本件事證已臻明確，兩造其餘攻擊防禦方法及證據，核與判
    決結果不生影響，爰不一一論列，併此敘明。　　
七、訴訟費用負擔之依據：民事訴訟法第78條。
中　　華　　民　　國　　111 　年　　12　　月　　12　　日
          　　　　民事第三庭  審判長法  官  朱玲瑤
　　　　　　　　　                  法  官  王碩禧
　　　　　　　　　                  法  官  呂明龍
以上正本係照原本作成。
如不服本判決，應於送達後20日內，向本院提出上訴狀並表明上
訴理由，如於本判決宣示後送達前提起上訴者，應於判決送達後
20日內補提上訴理由書（須附繕本）。
中　　華　　民　　國　　111 　年　　12　　月　　12　　日
      　　　　　　　　　　　　書　記　官  洪嘉鴻